【裁判字號】    92,易,1242
【裁判日期】    921202
【裁判案由】    竊盜等
【裁判全文】
臺灣彰化地方法院刑事判決                        九十二年度易字第一二四二號
    公  訴  人  臺灣彰化地方法院檢察署檢察官
    被      告  甲○○
    被      告  乙○○
右列被告等因竊盜等案件，經檢察官提起公訴（九十二年度偵字第六八七八號），本
院判決如左：
    主  文
甲○○共同竊盜，處有期徒刑陸月，如易科罰金，以佰元折算壹日。
乙○○無罪。
    事  實
一、甲○○前曾犯竊盜、侵占、妨害自由、毒品等案件，仍未思悔改，復與林家宏（
    另經檢察官移送臺灣高等法院臺中分院併案審理中）共同基於意圖為自己不法所
    有之犯意聯絡，於民國九十二年四月八日凌晨，在彰化縣和美鎮○○路路旁，徒
    手竊取彰化縣和美鎮公所所有之水溝蓋五十二塊，得手後變賣得款新臺幣（下同
    ）四千九百一十四元，除林家宏分得一千元外，其餘款項均由甲○○花用殆盡，
    嗣經警循線查獲。
二、案經彰化縣警察局和美分局報請臺灣彰化地方法院檢察署檢察官偵查起訴。
    理  由
甲、被告甲○○部分
一、右揭竊盜犯行，業據被告甲○○迭於警詢、偵查中及本院審理時坦承不諱，核與
    同案被告林家宏於警詢及偵查中供述情節相符，並據被害人丙○○於警詢中指述
    明確，復有現場照片八張附卷可稽，堪認被告甲○○之自白與事實相符。是以本
    件事證明確，被告甲○○右揭竊盜犯行洵堪認定，應依法論科。
二、核被告甲○○所為，係犯刑法第三百二十條第一項之竊盜罪。被告甲○○與林家
    宏間，互有犯意聯絡及行為分擔，為共同正犯。爰審酌被告素行非佳，有竊盜、
    侵占、妨害自由、毒品等多項前科（參卷附臺灣高等法院被告全國前案紀錄表）
    ，仍未思悔改，復行竊公有財產之水溝蓋變賣，除危害公有財產之安全，且妨礙
    市容觀瞻，並嚴重影響民眾、車輛行路安全，惡性非輕，及考量其犯罪之動機、
    目的、手段、犯罪後坦承犯行之態度等一切情狀，量處如主文所示之刑，並諭知
    易科罰金之折算標準，以示懲儆。
三、公訴意旨另以：被告甲○○於九十二年四月七日凌晨，在彰化縣和美鎮○○路路
    旁，竊取彰化縣和美鎮公所所有之水溝蓋十塊，而認被告甲○○就此另涉有竊盜
    罪嫌等語。惟按犯罪事實應依證據認定之，無證據不得認定犯罪事實，刑事訴訟
    法第一百五十四條第二項定有明文，而認定犯罪事實所憑之證據，須適於為被告
    犯罪事實之證明者，始可作為論罪之依據，被告之自白為證據方法之一種，但依
    刑事訴訟法第一百五十六條第二項規定，被告之自白，不得作為有罪判決之唯一
    證據，仍應調查其他必要之證據，以察其是否與事實相符。經查，此部分竊盜犯
    行，雖據被告甲○○於警詢、偵查中自白，惟被告於本院審理時則堅詞否認涉有
    此部分犯行，卷內復無相關證據資料足資佐證，自難僅憑被告於警詢、偵查中之
    單一自白，遽認被告涉有此部分犯行，此外本院復查無其他積極證據足資認定被
    告甲○○觸犯此部分竊盜犯行，惟因公訴人認此部分與前揭犯罪事實部分，有連
    續犯之裁判上一罪關係，爰不另為無罪之諭知。
乙、被告乙○○部分
一、公訴意旨略以：被告乙○○係舊貨商，明知同案被告甲○○、林家宏所交付之水
    溝蓋十塊、五十二塊，均係其等所竊之贓物，竟仍基於收受贓物之概括犯意，連
    續於九十二年四月七日及同年月八日，在彰化縣彰化市○○○路二五○巷內，以
    每公斤二點七元之價格予以買受，第一次為九百四十五元，第二次為四千九百一
    十四元，因認被告乙○○涉犯刑法第三百四十九條第二項之故買贓物罪嫌等語。
二、按犯罪事實應依證據認定之，無證據不得認定犯罪事實；又不能證明被告犯罪者
    ，應諭知無罪之判決，刑事訴訟法第一百五十四條第二項、第三百零一條第一項
    分別定有明文。且事實之認定，應憑證據，如未能發現相當證據，或證據不足以
    證明，自不能以推測或擬制之方法，以為裁判基礎。再認定犯罪事實所憑之證據
    ，雖不以直接證據為限，間接證據亦包括在內，然而無論無論直接或間接證據，
    其為訴訟上之證明，均須達於通常一般之人均不致於有所懷疑，而得確信其為真
    實之程度，始得據為有罪之認定，最高法院著有四十年台上字第八六號、七十六
    年台上字第四九八六號判例可資參照。
三、公訴人認被告乙○○涉犯故買贓物罪嫌，無非係以同案被告甲○○、林家宏之供
    述為其論據，惟訊據被告乙○○自警詢、偵查以迄審理中均一致堅決否認有何公
    訴人所指之故買贓物犯行，辯稱：伊不認識甲○○、林家宏，亦未曾向彼等買過
    鎮公所之水溝蓋等語。查被告甲○○於警詢、偵查中雖供稱：有將於九十二年四
    月七日凌晨所竊之彰化縣和美鎮公所水溝蓋十塊出售予被告乙○○等語，惟其於
    本院審理時已堅詞否認有犯九十二年四月七日之竊盜案件，詳如前述，是其前後
    所供不一，互相齟齬、差異甚大，該等供詞顯有瑕疵，無足採信；另被告甲○○
    於警詢中供稱：於九十二年四月八日所竊取之水溝蓋五十二塊，係交由同案被告
    林家宏出售予被告乙○○等語，而同案被告林家宏於偵查中係供稱：「（問：乙
    ○○知否東西來源？）我不知，都是甲○○與他接洽的」等語（參偵查卷第三十
    一頁），則被告甲○○、林家宏二人就該等水溝蓋究由何人負責變賣事宜所供顯
    非一致，已難遽採，又本件除被告甲○○、林家宏非屬一致之供述外，並無其他
    證據足資佐證，且本院復查無其他積極事實足資認定被告乙○○確有公訴人所指
    之犯行，自不能以被告甲○○、林家宏前後未盡一致之瑕疵供述，遽為被告乙○
    ○不利之認定，是公訴意旨所依證據，尚無法證明被告乙○○涉有前揭贓物犯行
    ，揆諸首揭說明，本件不能證明被告乙○○犯罪，自應為其無罪之諭知。
據上論斷，應依刑事訴訟法第二百九十九條第一項前段、第三百零一條第一項，刑法
第二十八條、第三百二十條第一項、第四十一條第一項前段，罰金罰鍰提高標準條例
第一條前段、第二條，判決如主文。
本案經檢察官賴志盛到庭執行職務。
中    華    民    國    九十二    年      十二      月        二        日
                              臺灣彰化地方法院刑事第二庭
                                  審判長法官  石  馨  文
                                  法      官  王  義  閔
                                  法      官  郭  麗  萍
右正本證明與原本無異。
如不服本判決，應於判決送達後十日內向本院提出上訴狀( 須附繕本 )。
告訴人或被害人對於判決如有不服具備理由請求檢察官上訴者，其上訴期間之計算係
以檢察官收受判決正本之日期為準。
                                  法院書記官  施  嘉  玫
中    華    民    國    九十二    年      十二      月        四        日
刑法第三百二十條第一項：
意圖為自己或第三人不法之所有，而竊取他人之動產者，為竊盜罪，處五年以下有期
徒刑、拘役或五百元以下罰金。


司法院資訊處製作；財團法人民間司法改革基金會備份。
